ACORDAO-COMPLETO-2374734

ACÓRDÃO DE RELAÇÃO

ACÓRDÃO DE RELAÇÃO 10239/2019 ATA 34/2019 - PRIMEIRA CÂMARA

Acórdão 10239/2019-TCU-Primeira Câmara
Os Ministros do Tribunal de Contas da União, reunidos em sessão da Primeira Câmara, tendo em vista que os efeitos financeiros dos atos de admissão de pessoal em análise se exauriram antes de seu processamento pela Corte, ACORDAM, por unanimidade, com fundamento no art. 143, inciso II, do Regimento Interno, c/c o art. 7º da Resolução TCU nº 206, de 24/10/2007, em considerar prejudicados, por perda de objeto, os atos constantes deste processo, de acordo com os pareceres emitidos nos autos:
1. Processo TC-Processo 028.931/2019-0 (ATOS DE ADMISSÃO) 
	1.1. Interessados: Aldrin Bentes Pontes (XXX.020.002-XX) ; Álvaro Hafiz Cury (XXX.801.258-XX) ; Ana Caiane Rocha da Silva (XXX.791.432-XX) ; Carla Eloíza Bavose Campos Seabra (XXX.429.476-XX) ; Carlos Cesar Macedo Maciel (XXX.288.262-XX) ; Diogo Campos Cardoso (XXX.674.982-XX) ; Elzalina Ribeiro Soares (XXX.252.662-XX) ; Felipe Vlaxio Lopes (XXX.811.512-XX) ; Francio Costa Simão (XXX.105.622-XX) ; Geraldo Herbert Beltrão de Souza (XXX.568.832-XX) ; Leilane Bentes de Sousa (XXX.697.512-XX) ; Lindon Jonhson Neves de Aquino (XXX.137.142-XX) ; Mariana Taveira Cordovil (XXX.333.242-XX) ; Mylena Pantoja da Silva (XXX.636.032-XX) ; Nestor Martin Ruiz Reategui (XXX.343.542-XX) ; Priscila Almeida Torres (XXX.257.722-XX) ; Rafael Wylliams Oliveira Arcos (XXX.706.942-XX) ; Samuel Rodrigues Lourenço de Morais (XXX.246.878-XX) ; Sara Martins Sombra de Oliveira (XXX.721.952-XX) ; Sarah Correia de Souza (XXX.598.652-XX) 
	1.2. Órgão/Entidade: Fundação Universidade do Amazonas
1.3. Relator: Ministro-Substituto André Luís de Carvalho, em substituição ao Ministro Walton Alencar Rodrigues (Portaria-TCU 280, de 13/9/2019) .
	1.4. Representante do Ministério Público: Procurador Marinus Eduardo De Vries Marsico
	1.5. Unidade Técnica: Secretaria de Fiscalização de Pessoal (SEFIP) 
	1.6. Representação legal: não há.
	1.7. Determinações/Recomendações/Orientações: não há.

Primeira Câmara

Fundação Universidade do Amazonas

Aldrin Bentes Pontes (XXX.020.002-XX); Álvaro Hafiz Cury (XXX.801.258-XX); Ana Caiane Rocha da Silva (XXX.791.432-XX); Carla Eloíza Bavose Campos Seabra (XXX.429.476-XX); Carlos Cesar Macedo Maciel (XXX.288.262-XX); Diogo Campos Cardoso (XXX.674.982-XX); Elzalina Ribeiro Soares (XXX.252.662-XX); Felipe Vlaxio Lopes (XXX.811.512-XX); Francio Costa Simão (XXX.105.622-XX); Geraldo Herbert Beltrão de Souza (XXX.568.832-XX); Leilane Bentes de Sousa (XXX.697.512-XX); Lindon Jonhson Neves de Aquino (XXX.137.142-XX); Mariana Taveira Cordovil (XXX.333.242-XX); Mylena Pantoja da Silva (XXX.636.032-XX); Nestor Martin Ruiz Reategui (XXX.343.542-XX); Priscila Almeida Torres (XXX.257.722-XX); Rafael Wylliams Oliveira Arcos (XXX.706.942-XX); Samuel Rodrigues Lourenço de Morais (XXX.246.878-XX); Sara Martins Sombra de Oliveira (XXX.721.952-XX); Sarah Correia de Souza (XXX.598.652-XX)

ANDRÉ DE CARVALHO

não há.

ATOS DE ADMISSÃO (ADS)

Secretaria de Fiscalização de Pessoal (SEFIP)